臺灣高雄地方法院民事裁定　九十三年度簡抗字第一三號
　　抗　告　人　　王富工程有限公司
　　兼法定代理人　甲○○
　　相　對　人　　興亞營造工程股份有限公司
　　法定代理人　　卓燦然
右當事人間因確認本票債權不存在事件，抗告人對於中華民國九十三年六月七日本院
高雄簡易庭所為之第一審裁定（九十三年度雄簡字第二一九○號）提起抗告，本院裁
定如左：
    主      文
抗告駁回。
抗告費用由抗告人負擔。
    理      由
一、抗告意旨略以相對人前以執有伊等於民國九十二年十一月一日共同簽發，面額為
    新臺幣九十三萬四千元之本票提示末獲付款為由而經鈞院以九十三年度票字第六
    ○二五號裁定准其所為本票准許強制執行之聲請，伊並就此向票據付款地之管轄
    法即即鈞院高雄簡易庭提起本件確認本票債權關係不存在之訴，而兩造簽定之工
    程合約書第十五條雖約定以臺灣臺中地方法院為其管轄法院，惟系爭本票係該工
    程合約之保固票據，此為另一衍生之票據法律關係而非承攬契約本身之法律關係
    ，故該票據涉訟並不在合意管轄之範圍內，原審逕依職權將系爭事件移轉管轄予
    臺灣臺中地方法院，於法顯有違誤，為此乃依法提起抗告，請准將原裁定予以廢
    棄等語。
二、按當事人得以合意定第一審管轄法院，但以關於由一定法律關係而生之訴訟為限
    ，民事訴訟法第二十四條第一項定有明文。是當事人兩造以合意定第一審管轄法
    院者，如已具備民事訴訟法所定之要件，除專屬管轄外，當事人及法院即均應受
    其拘束，並得排斥其他審判籍而優先適用自明。經查，兩造於締約時除工程有關
    之履行約定外，並就其完工後之保固方式約定以抗告人須開立蓋用與合約相同大
    小章並不填寫日期之保固本票，且就因系爭合約涉訟時均同意以臺灣臺中地方法
    院為第一審管轄法院乙節，此為抗告人所提工程合約書第十五條、二十三條所約
    明，是系爭本票既係保固本票，而該保固約款本即在系爭工程合約所約定之範圍
    ，且系爭本票之債權是否如抗告人主張之係因可歸責於相對人應配合設施及水電
    之欠缺而導致施工延遲，且該工程業經被告終止無保固條款之適用而致票據之原
    因關係確定不存在等情須悉依系爭工程合約而為憑判，是系爭本票所生之爭執自
    為因該合約內容而涉訟者，此由系爭工程之一定法律關係而生之訴訟，自應依兩
    造先前之合意而優先於票據付款地之特別審判籍，原審依兩造合意管轄之約定，
    依職權將訴訟之全部移送於該管轄法院即臺灣臺中地方法院，其認事用法自無違
    失，抗告人指摘原裁定不當，請求將原裁定廢棄，自為無理由而應予以駁回。
三、依民事訴訟法第四百三十六條之一第三項、四百九十二條第一項、第九十五條、
    第七十八條，裁定如主文。
中　　　華　　　民　　　國　　九十三　　年　　　七　　　月　　 十四　　 日
                              民事第五庭
~B法　　　官　黃宏欽
右為正本係照原本作成。
如不服本裁定應於送達後十日內向本院提出抗告狀。
中　　　華　　　民　　　國　　九十三　　年　　　七　　　月　　 十四　　 日
~B法院書記官　史華齡
